Inventaris van het archief van de familie Geisweit van der Netten, 1619-1942
Nationaal Archief, Den Haag
- Familie Geisweit van der Netten., B.
  - Justinus Antonius Felix Geisweit van der Netten (1809-1883)., III.
    - Persoonlijke stukken., a.
      - Aantekeningen en werken van de hand van J.A.F. Geisweit van der Netten., 164-169
        - Aantekeningen betreffende de nà 1795 in Nederland aangekomen Fransen, 1822, 164; 1 stuk
        - Aantekeningen gemaakt tijdens zijn officiersopleiding, 1835-1837, 165; 1 deel
        - Beschrijving van een door hem gemaakte reis naar Frankrijk, 1840, 166; 1 deel
        - Aantekeningen van door hem gemaakte reizen naar Frankrijk, Engeland en Duitsland, 1858, 1865 en z.j., 167; 1 omslag
        - Adversaria, z.j., 168; 1 deel
        - Commentaar op Cicero, z.j., 169; 1 deel
      - Ingekomen brieven., 170-262
        - Alvarez, 1853-1855, 170
        - Bagelaar, G., z.j., 171
        - Bagelaar, O.D.J., 1859-1875, 172
        - Bagelaar-Spoor, Mevr. M.P.M., 1847 en z.j., 173
        - Bär, Mej. S., 1853, 174
        - Bentinck tot Schoonheten, baron, 1860, 175
        - Berk, H. van der, 1860, 176
        - Besier, P.F., 1841, 177
        - Bosch, Jhr. H. van den, 1866-1868, 178
        - Brade, G., z.j., 179
        - Capiaumont, Comte A.A., 1842-1879 en z.j., 180
        - Capiaumont-Van Havre, Comtesse J., 1879, 181
        - Carp Wesselman van Helmond, A.W.M., 1853, 182
        - Chijs, J. van der, 1853, 183
        - Chijs, Mej. M. van der, 1854, 1863, 184
        - Chijs, Prof. P.O. van der, 1851, 1861, 185
        - Collard, J., 1849, 1853, 186
        - Collard, Q., 1838, 187
        - Cort Heiligers, Mevr., 1849, 188
        - Diepenbrugge, Van, 1854, 1866, 1868 en z.j., 189
        - Dumonceau, luitenant-generaal, 1876, 1878, 190
        - Frijlinck, K., 1853, 191
        - Gerber, Prof. G., 1841, 192
        - Goethart, 1855, 193
        - Goltz, W. van der, 1858, 194
        - Graham, C.D., 1832, 1834 en z.j., 195
        - Halbertsma, Prof. H.J., 1851, 196
        - Hamming, ritmeester, z.j., 197
        - Heemskerck, Van, 1840, 1849, 198
        - Hemert, J.P. Junius van, 1854, 1864, 199
        - Hermsen, C.D., 1853, 1854, 200
        - Heussner, F., 1869, 201
        - Jongh, J.H. de, 1864, 202
        - Keuchenius, S., 1830, 203
        - Keuchenius, Mej. S.J., 1853, 204
        - Kol, E.H., 1869, 205
        - Kramer, Mej. C., 1853, 206
        - Krul, J., 1863, 207
        - Krul, W., 1830, 208
        - Kuypers, J., 1857, 209
        - Lambrechts, A.W., 1853, 210
        - Leuveling Tjeenk, D., 1864, 211
        - Limburg Stirum, Graaf J.B. van, 1835-1866 en z.j., 212
        - Lycklama à Nyëholt, Jhr. W.H., 1829-1831, 213
        - Loo, W. van der, 1844, 214
        - Meurs S. van, 1849, 1854, 1855, 1859, 215
        - Netten, C.A. Geisweit van der, 1827-1847, 216
        - Netten, C.J. Geisweit van der, 1864-1873 en z.j., 217
        - Netten, Mej. J. Geisweit van der, z.j., 218
        - Netten-Bagelaar, M.E.H. Geisweit van der, 1875 en z.j., 219
        - Netten-Van den Bosch, Jkvr. W.J.H. Geisweit van der, 1867, 1868, 220
        - Netten-Keuchenius, Mevr. J.J. Geisweit van der, 1828-1853 en z.j., 221
        - Nouhuys, Van, z.j., 222
        - Oudemans, kolonel, 1853, 223
        - Pichot, majoor, 1854, 224
        - Preumers, N., 1874, 225
        - Queysen, P.H., 1849, 226
        - Racult, luitenant, 1830, 227
        - Rappard, Ridder Van, 1853, 228
        - Rechteren Limpurg, Graaf van, 1861, 229
        - Ringeling, J., 1854, 230
        - Rodemann, kapitein, 1864, 231
        - Roessingh-Udink, 1859, 232
        - Rijëveld, Van, 1847, 233
        - Schepel, kapitein, 1854, 234
        - Schouten-Albers, Mevr. B., 1833, 235
        - Siccama, Jhr. J.H. Hora, 1874, 236
        - Sichterman, M., 1870, 237
        - Spoor, B.L.J., 1853, 238
        - Spoor, Mevr. C., 1853, 239
        - Spoor, J., 1853, 240
        - Stürler van Frienisberg, Jhr. de, 1859, 241
        - Sypestein, Jhr. J.N. van, 1854, 1856, 1861, 1863, 242
        - Sypestein, Jhr. M. van, 1850, 1859, 243
        - Taets van Amerongen, baron van, 1835, 244
        - Testaz, Mevr., 1841, 245
        - Thijë-Hannes, J.W. van, 1860, 246
        - Tuyll van Serooskerken, M. baron van, 1852, 247
        - Vermeulen Krieger, luitenant-kolonel, 1853, 248
        - Vertholen-Geisweit van der Netten, Mevr. W., 1868, 1875, 1876, 249
        - Voorst tot Voorst, kolonel, baron van, 1841, 250
        - Vos, H., 1831, 251
        - Vos van Steenwijk, baron H. de, 1861, 1866, 252
        - Wagner, B., 1849, 1853 en z.j., 253
        - Wall, K. van der, 1875, 1876, 254
        - Wandelen, B.D., 1866, 255
        - Weenink, J.B., 1853, 256
        - Wetselaar, H., 1882, 257
        - Willigen, Prof. O.J.N. van der, 1847, 258
        - Woldringh-Keuchenius, Mevr. E.E., 1854, 259
        - Woldringh-Boll, Mevr. D.R.C., 1853, 260
        - IJske, C., 1864, 261
        - Brieven waarvan de namen der afzenders niet achterhaald zijn., 262
    - Ambtelijke stukken., b.
      - Schrijven van de Commissaris-generaal van Oorlog houdende kennisgeving van zijn benoeming tot cadet-élève voor het wapen der Cavallerie aan de artillerie- en genieschool te Delft., 1823; 263; 1 stuk
      - Schrijven van de Commissaris-generaal van Oorlog houdende kennisgeving van zijn benoeming tot 2e luitenant à la suite., 1826; 264; 1 stuk
      - Schrijven van de Commissaris-generaal van Oorlog, houdende kennisgeving van zijn bevordering tot 2e luitenant., 1828; 265; 1 stuk
      - Schrijven van de kanselier der Militaire Willemsorde ten geleide van het onderscheidingsteken 4e klasse hem toegekend bij K.B. van 12 oktober 1831 no. 92., 266; 1 stuk
      - Wet van 30 april 1815 no.5, houdende instelling van de Militaire Willemsorde en reglement van administratie en discipline. Gedrukt., 1831; 267; 1 stuk
      - Verklaring van de commanderend officier van het regiment lichte dragonders no.5 waarbij hij gemachtigd wordt tot het dragen van het bewijs van aandenken aan de krijgsverrichtingen van 1830 en 1831., 1832; 268; 1 stuk
      - Schrijven van de directeur-generaal van Oorlog houdende kennisgeving van zijn bevordering tot ritmeester., 1839; 269; 1 stuk
      - Uitrukkingsrapport bij de exercitie te paard van de tweede compagnie van het derde regiment dragonders., 1839; 270; 1 stuk
      - Schrijven van de minister van Oorlog houdende machtiging tot het dragen van het onderscheidingsteken voor langdurige Nederlandse dienst als officier., 1844; 271; 1 stuk
      - Schrijven van de minister van Oorlog, houdende kennisgeving van zijn bevordering tot ritmeester 1e klasse., 1847; 272; 1 stuk
      - Brief van luitenant Snouckaert handelende over de verlenging van het verlof van de heer Dibbets., 1849; 273; 1 stuk
      - Niet gebruikte verlofpassen, ondertekend door de gouverneur van de provincie Overijssel en de commanderend officier J.A.F. Geisweit van der Netten., 1850; 274; 1 omslag
      - Schrijven van de minister van Oorlog houdende zijn benoeming tot plaatsvervangend commissaris van de commissie tot het beheer van het fonds voor onder-officieren., 1850; 275; 1 stuk
      - Schrijven van de minister van Oorlog houdende eervol ontslag uit zijn functie van commissaris van het fonds voor onderofficieren., 1851; 276; 1 stuk
      - Schrijven van de minister van Oorlog betreffende het plaatsen van handschriften en boekwerken van zijn vader in de bibliotheek van het Ministerie van Oorlog., 1851; 277; 1 stuk
      - "Nominatieve staat der gestrafte manschappen van het derde regiment dragonders., 18 augustus 1851; 3 januari 1852; 278; 2 stukken
      - Schrijven van de minister van Oorlog houdende kennisgeving van zijn benoeming tot majoor-adjudant bij het provinciaal commandement van Overijssel, bij K.B. van 3 februari 1853 no. 66., 279; 1 stuk
      - Schrijven van de minister van Oorlog houdende toezending van zijn akte van aanstelling als majoor., 1853; 280; 1 stuk
      - Akte van aanstelling als lid van de militieraad te Zwolle., 1853; 281; 1 stuk
      - Brief van luitenant-kolonel S. van Meurs betreffende het al dan niet buiten de kazerne slapen van een gehuwde sergeantschrijver., 1854; 282; 1 stuk
      - Deel van een kaart van Breda en omgeving. Met door hem gemaakte aantekeningen betreffende een in dat gebied te houden militaire oefening., z.j.; 283; 1 stuk
      - Brieven van de minister van Oorlog handelende over het dragen van het door de Koning voorgeschreven uniform bij officiële gelegenheden., 1853; 284; 2 stukken
      - Staat van dienst., 1853; 285; 1 stuk
      - Schrijven van de minister van Oorlog houdende kennisgeving van zijn benoeming tot luitenant-kolonel., 1856; 286; 1 stuk
      - Request van J.A.F. Geisweit van der Netten aan Koning Willem III, verzoekende hem pensioen te willen verlenen en tevens de rang toe te kennen van kolonel. Concept., z.j.; 287; 1 stuk
      - Request van J.A.F. Geisweit van der Netten aan de minister van Oorlog, verzoekende hem bij zijn pensionering de rang van kolonel toe te kennen. Concept., 1864; 288; 1 stuk
      - Schrijven van de minister van Oorlog inhoudende dat er geen termen aanwezig zijn hem de rang van kolonel toe te kennen., 1864; 289; 1 stuk
      - Schrijven van de minister van Oorlog houdende goedkeuring tot het verstrekken van extracten uit het stamboek van zijn vader, met bijlage., 1864; 290; 2 stukken
      - Brief aan generaal .... houdende verzoek tot bemiddeling bij de bevordering van een schrijver tot sergeant. Concept., 1864; 291; 1 stuk
      - Inventaris van de administratieve bescheiden van het provinciaal commandement in Overijssel, door hem opgemaakt bij zijn pensionering., 1864; 292; 2 stukken
      - Schrijven van de minister van Oorlog houdende kennisgeving van toekenning van pensioen ten bedrage van f.1500.- bij K.B. van 24 juli 1864 no.5., 293; 1 stuk
      - Brief van Van Hoboken houdende bepalingen betreffende uitbetaling van militair pensioen bij buitenlands verblijf., 1864; 294; 1 stuk
      - Schrijven van de minister van Oorlog houdende kennisgeving van zijn bevordering tot kolonel bij K.B. van 19 februari 1868., 295; 1 stuk
  - Marie Elisabeth Henriëtte Geisweit van der Netten, geb. Bagelaar (1815-1893)., IIIa.
    - Geboorte-inschrijving, 1815. Extract uit het geboorteregister van Naarden., 1840; 296; 1 stuk
    - Agenda, met aantekeningen., 1836; 297; 1 deel
    - Agenda, met aantekeningen., 1837; 298; 1 deel
    - Karakterschets van Mej. G. Sanders, door haar gemaakt., z.j.; 299; 1 deel
    - Overlijdensinschrijving van haar vader, 1841. Extract uit het overlijdensregister van Breda., 300; 1 stuk
    - Ingekomen brieven., 301-304
      - Netten, C.A. Geisweit van der, 1827, 301
      - Netten, J.A.F. Geisweit van der, 1851-1853, 302
      - Netten-Van den Bosch, Jkvr.W.J.H. Geisweit van der, 1867, 1868, 303
      - Vertholen-de Salve de Bruneton, Jkvr. C., 1867, 304
  - Cornelis Justinus Geisweit van der Netten (1842-1875)., IV.
    Geboren te Zutphen op 31 januari 1842, overleden te Oosterbeek op 4 februari 1875, zoon van Justinus Antonius Felix en Marie Elisabeth Henriëtte Bagelaar. Trouwt te Utrecht op 24 oktober 1867 Jkvr. Wilhelmina Jacoba Henriëtte van den Bosch, geboren te 's-Gravenhage op 4 december 1842, overleden te Utrecht op 2 september 1931, dochter van Jhr. Hendrik en Jkvr. Elisabeth Jacoba Lucia Junius van Hemert.
    - Overgangsbewijzen als leerling van het Zwols gymnasium., 1856-1858; 305; 3 stukken
    - Schetsboeken met tekeningen en portretten deels door hem vervaardigd., 1856 en z.j.; 306; 4 delen
    - Courantenbericht betreffende een door hem behaalde prijs bij de promotie der Latijnse scholen te Zwolle., 1857; 307; 1 stuk
    - Schrijven van de Universiteit van Utrecht houdende kennisgeving van de datum van het admissie-examen., 1860; 308; 1 stuk
    - Bewijs van inschrijving als student aan de Universiteit van Utrecht., 1860; 309; 1 stuk
    - "Wetten van het Utrechtsche Studenten Corps"., 1860; 310; 1 stuk
    - Uitnodigingen tot het aanvaarden van het lidmaatschap van verschillende studentenverenigingen., 1860-1861; 311; 1 omslag
    - Bladzijde uit zijn dagboek., 1861; 312; 1 stuk
    - Verklaringen van hoogleraren dat hij hun colleges heeft gevolgd en examenbewijzen., 1861-1867; 313; 1 omslag
    - Lidmaatschapsbullen van diverse Utrechtse studentengenootschappen., 1860-1864; 314; 5 papieren charters
    - Stuk houdende bepalingen voor secondanten (waaronder C.J. Geisweit van der Netten) bij het te houden duel tussen van Barchman Wuytiers en Van Rijckevorsel., 1861; 315; 1 stuk
    - Dictaat van professor Molengraaf over naamloze vennootschappen. Extract., z.j.; 316; 1 stuk
    - Schrijven van het college van curatoren van de Universiteit van Utrecht houdende machtiging om zijn stellingen ter verkrijging van de graad van doctor in de rechten, in het Nederlands te mogen verdedigen., 1867; 317; 1 stuk
    - Doctorsbul en gecorrigeerde proefdruk van zijn "Stellingen ter verkrijging van den graad van doctor in het Romeinsch en Hedendaagsch Regt"., 11 oktober 1867; 318; 1 charter en 1 katern
    - Aankondiging van zijn huwelijk met Jkvr. Wilhelmina Jacoba Henriëtte van den Bosch., 14 oktober 1867; 319; 1 stuk
    - Gedicht van Nicolaas Beets ter gelegenheid van zijn huwelijk., 1867; 320; 1 stuk
    - Akte opgemaakt ten overstaan van notaris G. Wicherlink te Zwolle waarbij hij zijn olografisch testament aan deze in bewaring geeft. Afschrift., 1868; 321; 1 stuk
    - Schrijven van de Griffier van het Provinciaal Gerechtshof in Zuidholland houdende kennisgeving dat hij als verdediger is toegewezen aan J.L.R. de Keizer., 1868; 322; 1 stuk
    - Verklaring dat hij als verdediger de vereiste eed heeft afgelegd. Extract uit de minuten berustende bij de griffie van de Hoge Raad der Nederlanden., 1868; 323; 1 stuk
    - K.B. van 31 oktober 1869 no.2 houdende zijn benoeming tot griffier van de rechtbank te Tiel. Afschrift., 324; 1 stuk
    - Schrijven van de officier van Justitie te Tiel, houdende verzoek tot het afleggen van de eed na zijn benoeming tot griffier aldaar., 1869; 325; 1 stuk
    - Request gericht aan Koning Willem III waarbij hij intrekking verzoekt van het K.B. van 31 oktober 1869 no.2 waarbij hij werd benoemd tot griffier van het Kantongerecht te Tiel. Concept., 326; 1 stuk
    - "Het beheer der kerkelijke goederen en fondsen bij de Hervormde Gemeenten". Door hem geschreven artikel. Concept., 1869; 327; 1 stuk
    - Brief aan Mr. G.Groen van Prinsterer, waarin hij uiteenzet welke bezwaren er zijnerzijds bestaan tegen het bekleden van een politieke functie. Concept., 1869; 328; 1 stuk
    - Brieven aan J. Kneppelhout. Concepten., 1872, 1873; 329; 2 stukken
    - Verzameling spreuken van zijn vader., z.j.; 330; 1 stuk
    - Aantekeningen op godsdienstig-politiek gebied., z.j.; 331; 6 stukken
    - Fragment van een brief handelende over de positie van de christelijk-historische groepering. Concept., z.j.; 332; 1 stuk
    - Brieven handelende over politieke aangelegenheden zonder aanduiding van geadresseerden. Concepten., z.j.; 333; 1 omslag
    - Brieven en fragmenten van brieven, door het ontbreken van adressering niet nader te omschrijven. Concepten., z.j.; 334; 1 omslag
    - Ingekomen brieven., 335-365
      - Alvarez, 1858, 335
      - Bagelaar-Spoor, Mevr. M.P.M., z.j., 336
      - Bagelaar, O.D.J., 1869, 1872, 337
      - Beaufort, W.H. de, z.j., 338
      - Beeck Calkoen, A.W., van, 1871, 1873, 1874, 339
      - Beelaerts van Blokland, Jhr. G., 1871, 340
      - Beerrens, G.A.J., 1871, 341
      - Bosch-Junius van Hemert, Jkvr. E.J.L. van den, z.j., 342
      - Capadose, Z., 1869-1871, 1874 en z.j., 343
      - Falck, A.R., 1868, 344
      - Geer, Prof. W.J. de, 1868-1874, 345
      - Geer-Van Asch van Wyck, Jkvr. C. de, 1868, 1869 en z.j., 346
      - Geuns, J.J. van, 1869, 347
      - Groen van Prinsterer, Mr. G., 1861-1871, 348
      - Gunningh, J.H., 1873, 349
      - Harinxma, R. van, 1871, 350
      - Hull, P., z.j., 351
      - Kneppelhout, J., 1871-1873, 352
      - Kuyper, Dr. A., 1872 en z.j., 353
      - Macaré, A.J. Rethaan, 1869, 354
      - Melvil van Lynden, baron R., 1870, 1872 en z.j., 355
      - Netten, C.A. Geisweit van der, 1847, 356
      - Netten-Van den Bosch, Jkvr. W.J.H. Geisweit van der, 1869-1871, 357
      - Netten, J.A.F. Geisweit van der, 1867-1874, 358
      - Netten-Bagelaar, Mevr. M.E.H. Geisweit van der, z.j., 359
      - Netten, Mej. W. Geisweit van der, 1867, 360
      - Netten-Keuchenius, Mevr. J.J. Geisweit van der, 1849, 1851, 1853 en z.j., 361
      - Ridder-Hiebendaal, A.C. de, z.j., 362
      - Star Numan, O.W., 1871, 363
      - Vertholen, Ch., 1868, 1869, 364
      - Zanten, J. van, 1868, 365
  - Jkvr. Wilhelmina Jacoba Henriëtte Geisweit van der Netten, geb. Van den Bosch (1842-1931)., IVa.
    - Aantekeningen op godsdienstig gebied., z.j.; 366; 1 omslag
    - Bijbel, eigendom van Jkvr. W.J.H. Geisweit van der Nettenvan den Bosch., 367; 1 deel
    - Stuk houdende beschrijving van de nalatenschap van Jkvr. E.J. L. van den Bosch-Junius van Hemert, opgesteld door haar kinderen., z.j.; 368; 1 stuk
    - Ingekomen brieven., 369-436
      - Bagelaar, O.D.J., 1875-1878, 369
      - Bagelaar-Spoor, Mevr. M.P.M., 1873, 370
      - Beeck Calkoen, A.W. van, 1875, 371
      - Beelaerts van Blokland-Kneppelhout, Jkvr.M., 1875, 372
      - Beets, Prof. N., 1859, 1860, 1883, 373
      - Besier-Van Hall, Mevr. C., z.j., 374
      - Bosch, Jkvr.C.A.J. van den, 1868, 1875, 1899, 375
      - Bosch, Jkvr. E.J.L. van den, 1875, 376
      - Bosch, Jhr. H. van den, 1868, 1875, 377
      - Bosch, Jkvr. H. van den, 1875, 378
      - Bosch, Jkvr. L. van den, 1875, 379
      - Bosch-Junius van Hemert, Jkvr. E.J.L. van den, 1868-1870, 1875, 380
      - Bosch Reitz-Teding van Berkhout, Mevr. C.J., 1867, 381
      - Bosch van Vrolanden, z.j., 382
      - Bosset-Van den Bosch, Jkvr.S., 1868, 1870, 1875, 383
      - Capadose, Z., 1875, 1876, 384
      - Diepenbrugge-Bagelaar, Mevr. A. van, z.j., 385
      - Eeghen-Huidekoper, Mevr. C. van, 1875 en z.j., 386
      - Gaijmans, Mej. A., 1875, 387
      - Geer, Jkvr. H. de, 1875, 388
      - Geer van Asch van Wijck, Jkvr. C. de, 1867, 1870, 1871, 389
      - Gevers-Vrolik, Mevr. A., 1875, 390
      - Goes, Mej. C. van der, z.j., 391
      - Gunningh, J.H., 1875, 392
      - Groen van Prinsterer, Mr. G., 1875, 393
      - Jung, M., 1888, 394
      - Hemert, Jkvr. C. Junius van, 1870, 395
      - Hemert, Jhr. G.C.J. Junius van, 1853-1875, 396
      - Hemert, Jkvr. J. Junius van, 1855, 1857, 397
      - Hemert, Jhr. P.Z. Junius van, 1852-1865, 398
      - Hemert, Jkvr. W. Junius van, 1875, 399
      - Hemert, Jhr. Mr. W.J. Junius van, 1847, 1852, 1855, 400
      - Hemert-Reitz, Jkvr. E.J.L. Junius van, 1851, 401
      - Kinschot-Luden, Mevr. A. van, 1875, 402
      - Kneppelhout, J., 1875 en z.j., 403
      - Kol, Mej. J.Th., 1862, 1864, 1865, 1866 en z.j., 404
      - Kol-Smith, Mevr. S., z.j., 405
      - Luden, Mej. M., 1875, 406
      - Lynden, Baronesse C.Melvil van, z.j., 407
      - Lynden, Baron R. Melvil van, 1875, 408
      - Lynden, Baron W. van Sandenburg van, 1874, 409
      - Lynden, Baronesse W. van Sandenburg van, 1875, 410
      - Marken-Van Riemsdijk, Jkvr. H., 1875, 411
      - Middendorp, J.C., 1899, 412
      - Muston-Vertu, Mevr. H., 1855-1867, 413
      - Neck van Bynckershoek van der Kooy, Mevr. E. van, 1875, 414
      - Netten, Mej. E.J.L. Geisweit van der, 1887, 415
      - Netten, Mej. H.C. Geisweit van der, 1887-1889 en z.j., 416
      - Netten, J.A.F. Geisweit van der, 1865-1882 en z.j., 417
      - Netten, Mej. M.E.H. Geisweit van der, 1887, 1888 en z.j., 418
      - Netten, Mej. W. Geisweit van der, 1863-1867 en z.j., 419
      - Netten-Bagelaar, Mevr. M.E.H. Geisweit van der, z.j., 420
      - Regout-Van den Bosch, Jkvr. J., 1875, 421
      - Riemsdijk, Jhr. J.C.M. van, 1875, 422
      - Riemsdijk, Jhr. W.C. van, 1875, 423
      - Reitz-Baud, Jkvr. M., 1865, 1875, 424
      - Sanders-Westendorp, Mevr. M., 1875, 425
      - Sandol Roy, Mej. E., 1863 en z.j., 426
      - Schimmelpenninck, Mevr. M.A., 1875, 427
      - Talbot, Mej. G., 1864-1866 en z.j., 428
      - Uytwerf Sterling, W., 1900, 429
      - Verkouteren, Mevr. z.j., 430
      - Vertholen, Ch. 1875, 431
      - Vertholen-Geisweit van der Netten, Mevr. W., 1866, 432
      - Vredenburch, Jkvr. C.M. van, 1875, 433
      - Walland-Van den Bosch, Jkvr. J., 1875, 434
      - Zevenhuizen, Mevr. z.j., 435
      - Brieven, wegens het ontbreken van de naam der afzenders niet nader te specificeren., 436
- Verwante Geslachten., C.
  - Geisweit., I.
    Voor genealogie zie Bijlagen.
    - Akte van transport van drie stukken weiland gelegen te Siegen, voor schepenen van Siegen, door Johannus Geisweidt aan Arnold Meinharten., 1619; 437; 1 charter
    - Huwelijksinschrijving van Willem Gijswijck en Johanna van den Broeck, 1694. Uittreksel uit het register van huwelijksaangiften van de gemeente Dordrecht., 1889; 438; 1 stuk
    - Commissie voor Jan Geisweit als vaandrig van het regiment dragonders van Prins Willem van Hessen Cassel verleend door de Staten van Holland en Westfriesland., 1729; 439; 1 stuk
    - Commissie voor Johan Geisweit als luitenant van het regiment Gardes Dragonders, verleend door de Staten van Holland en Westfriesland., 1736; 440; 1 stuk
    - Commissie voor Jan Geisweit als kapitein van het regiment van generaal-majoor Bearn de Seaux, verleend door de Staten van Holland en Westfriesland., 1739; 441; 1 stuk
    - Commissie voor Jan Geisweit als kapitein van het regiment van generaal-majoor Bearn de Seaux, verleend door de Staten-Generaal., 1739; 442; 1 charter
    - Overlijdensbericht van Jan Geisweit., 1745; 443; 1 stuk
    - Promotiebul voor Willem Geisweit als doktor in de Wijsbegeerte, uitgereikt door de Universiteit te Utrecht., 1733; 444; 1 charter
    - Octrooi verleend door de Staten van Utrecht aan Wilhelm Geisweit en zijn echtgenote Johanna Pagenstecker, om hun leengoederen te mogen testeren., 1751; 445; 1 charter
    - Promotiebul voor Martinus Hermanus Geisweit als doktor in de medicijnen, uitgereikt door de Universiteit te Leiden., 1736; 446; 1 charter
    - Verslag van een studiereis naar Frankrijk door M.H. Geisweit, oktober 1736-augustus 1737 met latere notities, 1738-1757 en een toelichting van zijn kleindochter Johanna Jacoba Keuchenius., maart 1849; 446A; 1 deel
    - Brief van Wilhelm August Geisweit, baljuw te Siegen, aan zijn neef Martinus Hermannus Geisweit, meldend het uitsterven van het geslacht Geisweit in Nassau., 1767; 447; 1 stuk
  - Ds. Samuel Keuchenius (1737-1824)., II.
    Geboren te Hilvarenbeek op 13 juli 1737, overleden te 's-Hertogenbosch op 29 mei 1824. Zoon van Ds. Paulus en Emilia Eusebia Neomagus. Trouwt te Alem op 6 juli 1768 met Zara Jacoba van Twist, geboren te Willemstad op 26 maart 1748, overleden te 's-Hertogenbosch op 12 januari 1820. Dochter van Mr. Albertus en Marie Duymaer.
    - Persoonlijke stukken., a.
      - Gedeelte van een stamboom van de familie Keuchenius en twee werken van Robertus Keuchenius., 1662, 1667; 448; 1 stuk en 2 delen
      - Afschrift van zijn eigenhandige levensbeschrijving, gemaakt door zijn dochter Johanna Jacoba, met aantekeningen van haar man J.A.F. Geisweit van der Netten., 1853; 449; 1 stuk
      - Aantekening handelende over "de eigenschap der verplaatsing van verschijden getallen en personen"., z.j.; 450
      - "Lijst der boeken, capittels, verzen, woorden en letters des Bijbels"., z.j.; 451; 1 stuk
      - Olografisch testament. Afschrift., 1822; 452; 1 stuk
      - Brief aan J. Keuchenius. Afschrift., 1823; 453; 1 stuk
      - Ingekomen brieven., 454-468
        - Augustini, Ds. A.H., 1823, 454
        - Heuvel, J. van den, 1817 en z.j., 455
        - Keuchenius, G., 1820, 1817, 456
        - Keuchenius, J.A., 1803, 457
        - Keuchenius, J.L., 1823, 458